臺灣高等法院刑事裁定
110年度聲字第3429號
聲  請  人
即  被  告  魏  揚



選任辯護人  尤伯祥律師
            蔡秀芳律師
上列聲請人因本院110年度重矚上更一字第8號妨害公務等案件，
聲請交付法庭錄音光碟，本院裁定如下：
    主  文
聲請人於預納相關費用後，准予複製轉拷交付本院110年度重矚
上更一字第8號案件民國110年8月25日法庭錄音光碟；就取得之
法庭錄音光碟內容，不得散布、公開播送或非正當目的使用，並
禁止再為轉拷，或為訴訟外之利用。
    理  由
一、聲請意旨略以：本案當庭雖聘請委外轉譯，惟因開庭過程較
    長，且檢、辯雙方均配戴口罩發言，而錄音轉譯人員受限交
    稿期限壓力，恐未能妥為理解各發言者所述語句，致有未盡
    陳述旨趣之處，為避免審判筆錄記載內容有錯誤或遺漏，俾
    利合議庭充分瞭解聲請人即被告魏揚之主張及理由，爰依法
    院組織法第90條之1、法庭錄音錄影及其利用保存辦法第8條
    、刑事訴訟法第44條之1第2項等規定，聲請轉拷交付本院11
    0年度重矚上更一字第8號案件於民國110年8月25日（聲請音
    旨部分誤載為109年12月25日）之審判程序期日法庭錄音光
    碟，聲請人將製作譯文，供法庭全盤考量等語。
二、法院組織法第90條之1第1項規定：「當事人及依法得聲請閱
    覽卷宗之人，因主張或維護其法律上利益，得於開庭翌日起
    至裁判確定後六個月內，繳納費用聲請法院許可交付法庭錄
    音或錄影內容。但經判處死刑、無期徒刑或十年以上有期徒
    刑之案件，得於裁判確定後二年內聲請。」又法庭錄音錄影
    及其利用保存辦法第8條第1項規定：「當事人及依法得聲請
    閱覽卷宗之人，因主張或維護其法律上利益，聲請交付法庭
    錄音或錄影內容時，應敘明理由，由法院為許可與否之裁定
    。」再依法院辦理聲請交付法庭錄音錄影內容應行注意事項
    第3點規定：「交付法庭錄音、錄影內容之聲請案（事）件
    ，應由錄音、錄影之法院裁定之。但錄音、錄影之法院與錄
    音、錄影內容所屬案（事）件卷證所在之法院不同者，該卷
    證所在之法院，認有必要者，亦得裁定之；認無必要者，得
    將該聲請案（事）件裁定移送錄音、錄影之法院。」
三、聲請人為本院110年度重矚上更一字第8號案件之當事人，而
    其於該案選任之選任辯護人，屬依法得聲請閱覽卷宗之人，
    聲請人及其辯護人聲請交付本院該案於110年8月25日上午9
    時30分審理期日之法庭錄音光碟，已敘明其聲請理由係為確
    認審判筆錄內容，避免有錯誤或遺漏之處，而其聲請並無依
    法令規定得不予許可或限制聲請閱覽、抄錄或攝影卷內文書
    之情形，核其聲請為有理由，爰裁定其於預納相關費用後，
    准予轉拷交付上開法庭錄音光碟；另依刑事訴訟法第33條第
    5項、法院組織法第90條之4第1項之規定，諭知聲請人就其
    取得之上開開庭錄音內容，不得散布、公開播送或非正當目
    的使用，並禁止再為轉拷，或為訴訟外之利用。
據上論斷，應依刑事訴訟法第220條，裁定如主文。 
中　　華　　民　　國　　110 　年　　9 　　月　　3 　　日
                  刑事第二庭    審判長法　官  遲中慧
                                      法　官  楊志雄
                                      法　官  李世華
以上正本證明與原本無異。
如不服本裁定，應於收受送達後5 日內向本院提出抗告狀。
                                      書記官  張玉如
中　　華　　民　　國　　110 　年　　9 　　月　　3 　　日